臺灣臺中地方法院民事判決
110年度中簡字第2704號
原        告  黃暐瀚

兼訴訟代理人  黃暐舜
被        告  方兆杰

訴訟代理人  林盛煌    律師
            許琬婷    律師
上列當事人間損害賠償事件，本院於民國111年8月31日言詞辯論
 終結，判決如下：
    主      文
被告應給付原告黃暐舜新臺幣0000000元、給付原告黃暐瀚新臺
幣100萬元，及均自民國110年8月12日起至清償日止，按年息5%
計算之利息。
原告其餘之訴駁回。
訴訟費用由被告負擔。
本判決原告勝訴部分各得假執行。但被告如各以新臺幣0000000
元、新臺幣100萬元為原告黃暐舜、黃暐瀚預供擔保後，得免為
假執行。
    事實及理由
一、原告主張：被告於民國110年5月4日1時許，在臺中市○○區○○
    路0段000○00號萬客什鍋火鍋店青海店，喝含有酒精成份之
    燒酒雞湯數碗至同日1時50分許結束後，於同日3時26分許，
    駕駛車牌號碼000-0000號自用小客車上路，於同日3時31分
    許，行經臺中市○○區○○路0段000號前，因闖越紅燈遭警察攔
    查後，對被告施以吐氣酒精濃度測試，測得其吐氣中所含酒
    精濃度達每公升0.25毫克，即將被告以現行犯移送臺灣臺中
    地方檢察署偵辦。然被告於同日11時37分許結束偵訊離開臺
    灣臺中地方檢察署後，再於同日22時許，駕駛上揭車輛至臺
    中市○區○○路000號超級巨星KTV208號包廂內唱歌，並自同日
    22時16分許，開始飲用金尊百威啤酒、大摩威士忌至翌日(5
    日)凌晨1時46分許，於同日凌晨3時許，駕駛上揭車輛沿臺
    中市南區東興路1段由東往西方向行駛，行經該路與樹義一
    巷交岔路口處時，在客觀上無不能注意之情事，竟疏未注意
    貿然直行欲穿越前開交岔路口，適有被害人陳嬌玲沿樹義一
    巷由北往南行步行穿越該路口，被告之上揭車輛車頭撞擊陳
    嬌玲身體，導致陳嬌玲之顱骨破裂併腦組織漏出、脊椎骨折
    斷裂、胸廓、四肢及骨盆變形、創傷性併中樞神經休克死亡
    ，被告因前一日(4日)方經警查獲酒後駕駛動力交通工具，
    熟知警方到場會立即對其進行酒精呼氣濃度測試，竟下車至
    肇事地點對面之統一便利商店購買海尼根啤酒容量500cc一
    罐，返回車上後當場飲用約400cc方報警處理 ，警方於同日
    4時6分許，在肇事地點，以酒精檢測器測得其吐氣所含酒精
    濃度達每公升0.40毫克。原告黃暐舜、黃暐瀚
　　為陳嬌玲之子，原告黃暐舜並為陳嬌玲支出殯葬費新臺幣(
    下同)642395元，爰依民法第192條第1項、第194條規定，請
    求被告給付原告黃暐瀚精神慰撫金200萬元、給付原告黃暐
    舜精神慰撫金200萬元及殯葬費642395元，合計0000000元，
    及均自起訴狀繕本送達翌日起至清償日止，按年息5%計算之
    利息。  　
二、被告則以：對於原告黃暐舜支出殯葬費642395元不爭執。而
    本件車禍後，被告即主動撥打電話報案，並於現場等待警方
    抵達，且深感自責，時刻悔意不已，除先由重病之父親代被
    告向原告致歉外，亦每日抄寫心經迴向被害人及原告。被告
    學歷為高中畢業，從事美髮，每月薪資約8至10萬元，名下
    無不動產、汽車，須扶養罹患骨髓炎、糖尿病等疾病須持續
    住院治療之父親，及患有心臟病、憂鬱症之母親，是原告2
    人請求之精神慰撫金數額實屬過高。又原告前已由被告駕駛
    汽車投保之強制汽車責任保險公司受領200萬元之理賠，依
    強制汽車責任保險法第32條規定，應予扣除等語置辯，請求
    駁回原告之訴，並陳明如受不利判決，願供擔保，請准宣告
    免為假執行。   
三、不法侵害他人致死者，對於支出醫療及增加生活上需要之  
    費用或殯葬費之人，亦應負損害賠償責任；不法侵害他人致
    死者，被害人之父、母、子、女及配偶，雖非財產上之損  
    害，亦得請求賠償相當之金額，民法第192條第1項、第194 
     條分別定有明文。經查，原告黃暐舜、黃暐瀚為陳嬌玲之 
     子，被告因本件車禍造成陳嬌玲死亡之事實，業據原告提 
     出檢察官起訴書、戶籍謄本等件為證。而被告因本件駕駛 
     動力交通工具而吐氣所含酒精濃度達每公升0.25毫克以上
，
    因而致人於死犯行，經臺灣高等法院臺中分院於110年12月 
     16日以110年度交上訴字第1768號刑事判決(下稱系爭判決)
      判處有期徒刑4年6月確定，有系爭判決在卷可稽，復為被
      告所不爭執，依上開規定，被告應就原告所受損害負賠償
      責任。茲就原告請求之金額，是否應予准許，分述如下：
  ㈠殯葬費部分：
    原告黃暐舜主張陳嬌玲死亡，支出殯葬費642395元之事實，
　  ，業據其提出統一發票、收款單、匯款單、慈雲寶塔預約  
    訂單等件為證，復為被告所不爭執，是原告黃暐舜請求被  
    告賠償殯葬費642395元，即屬有據，應予准許。
  ㈡精神慰撫金部分：
　  慰藉金之賠償須以人格權遭遇侵害，使精神上受有痛苦為  
    必要，其核給之標準固與財產上損害之計算不同，然非不  
    可斟酌雙方身分資力與加害程度，及其他各種情形核定相  
    當之數額(最高法院51年台上字第2223號判例意旨)。本院  
    審酌被告於案發前一日即因酒後駕車之公共危險案件經警  
    方移送檢察機關偵查後，竟仍不思悔改，於隔日復飲酒後  
    駕車上路，未見其記取教訓；其明知所飲用者為高酒精濃  
    度之酒類、飲酒量亦非微，酒後駕車上路之危險性甚高，  
    恐嚴重危及用路人之生命、身體安全，非但於飲酒後吐氣  
    酒精濃度已達每公升0.25毫克以上之狀態下駕車上路，亦  
    未注意車前狀況、遵守交通規則，而駕車撞擊陳嬌玲，陳  
    嬌玲因被告之酒後駕駛行為，導致生命逝去，造成原告驟
　  失母親，受有難以抹滅、無法承受之痛楚，被告加害程度
    實屬重大，且被告於肇事後，明知員警至現場後對於交通  
    肇事者會施以吐氣酒精濃度測試，竟於員警到場前另行購  
    買其他酒類飲用，影響其體內酒精濃度之測定，且致員警  
    至現場後無法立即對其為吐氣酒精濃度測試而干擾警方偵  
    查，被告所為誠屬不該，不宜寬貸。而原告黃暐舜自陳其  
    學歷為碩士、現在銀行上班，擔任經理人，每月薪資大約1 
     0萬元；原告黃暐瀚學歷為大學畢業，政治評論員，每月薪
      資大約10萬元；被告自陳高中畢業，從事美髮，每月薪資
      約8至10萬元，名下無不動產、汽車，須扶養罹患骨髓炎
  、    糖尿病等疾病須持續住院治療之父親，及患有心臟病、
  憂    鬱症之母親等一切情狀，認原告各請求被告賠償精神慰
  撫    金200萬元並無不當，被告抗辯原告請求之精神慰撫金
  過高    云云，不足採信。
  ㈢強制險保險金部分：
　  保險人依本法規定給付之保險金，視為加害人或被保險人  
    損害賠償金額之一部分；加害人或被保險人受賠償請求時，
　  得扣除之，強制汽車責任保險法第30條定有明文。被告抗  
    辯原告2人於本件車禍後，領取強制汽車責任保險金200萬  
    元之事實，業據其提出富邦產物保險股份有限公司(下稱富 
     邦產物公司)通知為證，並有富邦產物公司函附理賠資料在
      卷可稽，依上開規定，原告請求賠償之金額中，應各扣除
　  100萬元。
  ㈣從而，原告黃暐舜可請求被告賠償之金額為殯葬費642395   
   元、精神慰撫金200萬元，扣除已領取強制汽車責任保險金  
    100萬元後，合計為0000000元。原告黃暐瀚可請求被告賠  
    償之金額為精神慰撫金200萬元，扣除已領取領取強制汽車 
     責任保險金100萬元後，合計為100萬元。
四、綜上所述，原告依侵權行為之法律關係，請求被告給付原告
  　黃暐舜0000000元、給付原告黃暐瀚100萬元，及均自起訴狀
    繕本送達翌日即110年8月12日起至清償日止，按年息5%計算
    之法定遲延利息之範圍內，洵屬正當，應予准許。逾此範圍
    之請求，於法無據，應予駁回。
五、上開原告勝訴部分，係就民事訴訟法第427條第1項適用簡易
    程序所為被告敗訴之判決，應依職權宣告假執行。被告陳明
    願供擔保請准宣告免為假執行，經核與規定相符，爰酌定相
    當擔保金額准許之。
六、本件訴訟係原告提起刑事附帶民事訴訟，由本院刑事庭依刑
    事訴訟法第504條第1項規定移送前來，依同條第2項規定免
    繳納裁判費。惟本院審理期間，被告認陳嬌玲與有過失，聲
    請本院送請臺中市車輛行車事故鑑定委員會鑑定，認為：「
    行人陳嬌玲，無肇事原因。」，有該會111年3月8日中市車
    鑑字第1110000586號函附鑑定意見書1紙在卷可稽。被告不
    服上開鑑定結果，聲請覆議，仍認為：「行人陳嬌玲，無肇
    事原因。」有臺中市交通事件裁決處111年5月19日中市交裁
    管字第1110029502號函附卷足憑。嗣被告於111年8月31日本
    院言詞辯論時陳稱：「我們不再主張與有過失，希望與原告
    和解。」，本院認上開鑑定費用應由被告自行負擔較為公允
    ，爰判決如主文第3項所示。
七、訴訟費用負擔之依據：民事訴訟法第79條。
中　　華　　民　　國　　111 　年　　10　　月　　12　　日
                  臺中簡易庭  法  官  劉正中
以上為正本係照原本作成。
如不服本判決，應於送達後20日內，向本院提出上訴狀並表明上
訴理由，如於本判決宣示後送達前提起上訴者，應於判決送達後
20日內補提上訴理由書（須附繕本）。如委任律師提起上訴者，
應一併繳納上訴審裁判費。　　　
中　　華　　民　　國　　111 　年　　10　　月　　12　　日
                              書記官  江婉君